【裁判字號】    97,交聲,1062
【裁判日期】    970815
【裁判案由】    聲明異議
【裁判全文】
臺灣彰化地方法院交通事件裁定        97年度交聲字第1062號
原處分機關  交通部公路總局臺中區監理所彰化監理站
異  議  人
即受處分人  甲○○
上列異議人即受處分人因違反道路交通管理處罰條例案件，對於
交通部公路總局臺中區監理所彰化監理站民國（下同）97年 7月
15日彰監四字第裁64-GQ0000000號裁決，聲明異議，本院裁定如
下：
        主  文
異議駁回。
        理  由
一、聲明異議意旨略以：受處分人即異議人（下稱異議人）確實
    於民國97年6 月13日在台中市○○路○段2-1號前道路停放車
    輛，然該處路面卻無明確禁止停車之標誌或標線，亦無劃有
    公車專用停車格，且公車招呼站標誌上貼的是徵信社的招牌
    ，異議人向台中市警察局提出申訴後，警察局不但未實地調
    查，竟還維持原裁罰，該違法不當之行政處分已造成異議人
    極大之困擾，且侵害異議人之權利，爰請求法院撤銷原裁決
    等語。
二、按交岔路口、公共汽車招呼站10公尺內、消防栓、消防車出
    入口5 公尺內不得臨時停車，道路交通安全規則第111條第1
    項第2 款定有明文；又按汽車駕駛人停車時，在禁止臨時停
    車處所停車者，處新臺幣（下同） 6百元以上1千2百元以下
    罰鍰，道路交通管理處罰條例第56條第1項第1款亦有明文。
三、經查：
  (一)異議人所有之車牌號碼M4－7539號一般自用小客車，於97年
    6月13日19時19分許，停放在台中市○○路○ 段2-1號前之公
    車招呼站10公尺內，經警拍照逕行舉發等情，為異議人所不
    否認，有舉發違反道路交通管理事件通知單1 紙及現場採證
    彩色照片3幀在卷可稽。
  (二)惟異議人矢口否認有何違反道路交通管理處罰條例規定之行
    為，辯稱：異議人停車之路面並無明確禁止停車之標誌或標
    線，亦無劃設公車專用停車格，且公車招呼站之標誌貼有徵
    信社之招牌云云。然查：為避免其他車輛占用公共汽車招呼
    站，妨礙公共汽車停靠上、下客，以確保乘客上下車輛之公
    共安全，道路交通管理處罰條例第55條第2 款規定，公共汽
    車招呼站10公尺內不得臨時停車。且自同條例第55條第2 款
    及第3 款之規範可知，公車招呼站10公尺內不得臨時停車，
    不待主管機關劃設或設置標線、標誌，如在公車招呼站10公
    尺內有劃設禁止臨時停車標線、標誌，亦僅具再次提醒、督
    促駕駛人注意之作用而已，要難僅以公車招呼站10公尺內並
    未劃設紅線或無「公車專用」字樣，而謂該處非法律所定禁
    止停車之處所。且異議人既領有汽車駕駛執照，對於前開道
    路交通安全規則自應負有知悉之義務，要不得以路面未劃設
    公車專用格之標線即不知為由主張該行政處分有重大瑕疵而
    違法。又該處之公車站牌雖貼有徵信社之廣告，惟仍清楚標
    示為「仁友客運」之公車招呼站牌及該站站名，且另一面除
    亦清楚標示該站之站名外，復有行經路線及發車時間等詳細
    資訊，難認該公車招呼站牌有何設置不當之處。再觀之現場
    採證照片3 張，明顯可見異議人所有之前揭車輛確實於公車
    招呼站前（10公尺內）違規停放，是異議人辯稱該處無明確
    合法之禁止停車標誌或標線之語，委無足取。
四、綜上所述，異議人確有於公共汽車招呼站10公尺內禁止臨時
    停車之處所停車之違規行為，從而原處分機關依道路交通管
    理處罰條例第56條第1項第1款及違反道路交通管理事件統一
    裁罰基準表之規定，裁處受異議人 9百元罰鍰，核無違誤，
    本件異議人之異議為無理由，應予駁回。
據上論斷，應依道路交通案件處理辦法第19條，裁定如主文。
中    華    民    國    97    年    8    月    15     日
                        交通法庭    法  官        余仕明
以上正本證明與原本無異。
如不服本裁定，應於裁定送達後五日內向本院提出抗告狀 (須附
繕本 )。
中    華    民    國    97    年    8     月    15    日
                                    書記官        黃幼華


司法院資訊處製作；財團法人民間司法改革基金會備份。
